【裁判字號】    92,簡上,78
【裁判日期】    920331
【裁判案由】    傷害
【裁判全文】
臺灣高雄地方法院刑事判決                          九十二年度簡上字第七八號
    上  訴  人  乙○○
    即  被  告
右列上訴人因傷害案件，不服臺灣高雄地方法院簡易庭民國九十一年十二月二十七日
九十一年度簡字第一三四四號簡易判決（臺灣高雄地方法院檢察署檢察官聲請簡易判
決處刑書案號：九十一年度偵字第二二三八二號），提起上訴，本院管轄之第二審合
議庭判決如左：
    主  文
上訴駁回。
乙○○緩刑貳年。
    事  實
一、乙○○於民國九十一年三月十五日十四時，至其妹謝美滿在高雄市○○路一之二
    十一號五樓所經營之億杰股份有限公司（以下簡稱億杰公司），欲向該公司總經
    理甲○○（另經判決確定）借用小貨車未果，因而心生不滿，二人乃發生口角，
    乙○○竟基於傷害之犯意，徒手與甲○○互毆，甲○○因而受有左面頰及嘴角挫
    擦傷之傷害。
二、案經甲○○訴由台灣高雄地方法院檢察署檢察官聲請簡易判決處刑。
    理  由
一、訊據被告乙○○矢口否認有右開之傷害犯行，辯稱：告訴人甲○○先動手，伊乃
    出於防衛才還手云云。惟查：右揭犯行業據告訴人甲○○於偵查中指訴在卷（偵
    卷九十一年八月二十九日訊問筆錄），且被告於本院審理中自承：「他不借我，
    我說他上班不正常，他就推我，我就還手，我們就扭打在一起」等語明確（九十
    二年三月十九日審判筆錄），是被告既係因告訴人甲○○出手推人後，即予還手
    並進一步與告訴人發生扭打，顯非出於防衛自己權利所為，又證人即億杰公司負
    責人謝美滿於偵查中證稱：伊接獲公司小姐來電報告表示，案發之時被告與告訴
    人從實驗室打出來，打至辦公室外面來等語甚明（偵卷九十一年九月十一日訊問
    筆錄），足見被告與告訴人均係基於傷害犯意而互毆無誤，被告所辯顯係事後卸
    責之詞，不足採信。又告訴人因被告之毆打行為，致受有左面頰及嘴角挫擦傷之
    傷害等情，亦有診斷證明書一份在卷可參。綜上所述，本件事證明確，被告傷害
    犯行堪以認定，應依法論科。
二、原審以被告所為，係犯刑法第二百七十七條第一項之罪，依刑事訴訟法第四百四
    十九條第一項、第四百五十四條第二項，刑法第二百七十七條第一項、第四十一
    條第一項，罰金罰鍰提高標準條例第一條前段、第二條，判處被告拘役二十日，
    並定其易科罰金之折算標準，認事用法尚無不合，量刑亦稱妥適，被告猶執陳詞
    提起上訴，尚不可取，是本件上訴即無理由，應予駁回。又被告前未曾受有期徒
    刑以上刑之宣告，有台灣高等法院被告全國前案紀錄表、台灣高雄地方法院檢察
    署刑案資料查註紀錄表各一份在卷可按，因一時失慮，偶罹刑典，事後已與告訴
    人達成民事和解，此有和解書一份在卷可參，經此刑之宣告後，應知警惕而無再
    犯之虞，本院因認暫不執行其刑為當，予以宣告緩刑二年，用啟自新。
據上論斷，應依刑事訴訟法第四百五十五條之一第三項、第三百六十八條刑法第七十
四條第二款，判決如主文。
本案經檢察官曾靖雅到庭執行職務。
中    華    民    國    九十二    年      三      月      三十一        日
                              臺灣高雄地方法院刑事第二庭
                                  審判長  法  官  莊崑山
                                          法  官  林靜梅
                                          法  官  葉啟洲
右正本證明與原本無異。
不得上訴。
                                          書記官    蔡語珊
中    華    民    國    九十二    年      三      月      三十一        日
附錄法條：
中華民國刑法第二百七十七條
傷害人之身體或健康者，處三年以下有期徒刑、拘役或一千元以下罰金。
犯前項之罪因而致人於死者，處無期徒刑或七年以上有期徒刑；致重傷者
，處三年以上十年以下有期徒刑。


司法院資訊處製作；財團法人民間司法改革基金會備份。
